臺灣臺北地方法院民事判決　　　　　　　96年度訴字第7107號
原　　　告　甲○○
　　　　　　　　　　　　樓
被　　　告　乙○○○
訴訟代理人　丙○○
上列當事人間請求侵權行為損害賠償事件，本院於民國96年10月
26日言詞辯論終結，判決如下：
    主      文
被告應給付原告新臺幣壹萬元，及自民國九十六年六月十六日起
至清償日止，按年息百分之五計算之利息。
原告其餘之訴駁回。
訴訟費用由被告負擔二百分之一，餘由原告負擔。
本判決原告勝訴部分，於原告以新臺幣仟伍佰元供擔保後，得
假執行；被告如以新臺幣壹萬元為原告預供擔保，得免為假執行
。
原告其餘假執行之聲請駁回。
    事實及理由
一、原告主張被告於民國95年9 月27日晚間9 時20分許，在其臺
    北市○○區○○街257 巷14號住處前之公共場所，因見原告
    向被告女婿丙○○要求清償借款，竟以「不要臉女人」、「
    討客兄」等語辱罵原告，致原告名譽受損，精神相當痛苦，
    被告應依民法第195 條第1 項規定，賠償原告非財產上損害
    新臺幣（下同）200 萬元。為此提起本訴，聲明請求被告給
    付200 萬元，及自起訴狀繕本送達翌日起至清償日止，按年
    息5%計算之利息，並願供擔保請准宣告假執行等情。被告則
    辯稱原告為向丙○○討債，前已數次夥同訴外人蘇榮輝至被
    告上開住處樓下盯哨叫罵。丙○○雖係被告女婿，但未住於
    被告上開住處，原告與丙○○間之債務亦與被告無關，被告
    無端屢受原告盯哨滋擾，95年9 月27日晚間，原告又在被告
    住處樓下叫囂，並對屋內之被告辱罵「不要臉女人」，致被
    告精神幾近崩潰，始以「不要臉女人」反詰，原告實無精神
    受損，其請求本件高額非財產上損害賠償，並無理由，爰聲
    明請求駁回原告之訴，如受不利判決，願供擔保請准免為假
    執行等語。
二、按因故意不法侵害他人之權利者，負損害賠償責任；不法侵
    害他人之名譽者，被害人雖非財產上之損害，亦得請求賠償
    相當之金額，民法第184 條前段、第195 條第1 項前段分別
    定有明文。經查，原告主張被告於前揭時地辱罵原告之事實
    ，核與本院所調取本院96年度簡上字第271 號刑事案件卷內
    之兩造及證人周永祥供述相符，兩造對上開卷證並不爭執，
    被告亦不否認出言辱罵原告，原告主張之上開事實，應堪信
    為真正。又「不要臉女人」、「討客兄」客觀上顯屬貶損他
    人社會評價之言語，自屬侵害名譽之不法行為。則被告有侵
    害原告名譽權之事實，足堪認定。原告受被告前詞辱罵，名
    譽受損，堪認受有精神上痛苦，被告自應依上開民法規定賠
    償原告非財產上之損害，其辯稱原告無精神受損云云，尚無
    可取。惟本院斟酌原告所受名譽損害及精神痛苦程度，被告
    為侵權行為時所受之刺激，及原告係50年出生，專科畢業，
    從事房屋仲介工作，擁有土地、房屋、股票、存款及汽車；
    被告為33年出生，小學畢業，長期擔任家庭主婦，擁有不動
    產，目前僅賴子女供養等兩造身分地位經濟能力一切情狀，
    認原告請求被告賠償200 萬元之非財產上損害，尚屬過高，
    應以1 萬元賠償為適當。末按給付無確定期限者，債務人於
    債權人得請求給付時，經其催告而未為給付，自受催告時起
    ，負遲延責任。其經債權人起訴而送達訴狀，與催告有同一
    之效力；又遲延之債務，以支付金錢為標的者，債權人得請
    求依法定利率計算之遲延利息；應付利息之債務，其利率未
    經約定，亦無法律可據者，週年利率為百分之五，民法第22
    9 條第2 項、第233 條第1 項前段、第203 條定有明文。被
    告經原告起訴請求賠償上開金錢而未為給付，原告自得依上
    開規定請求加付利息。從而，原告請求被告給付1 萬元，及
    自起訴狀繕本送達翌日即即96年6 月16日起至清償日止，按
    年息5%計算之利息部分，為有理由，應予准許。逾此範圍之
    請求，為無理由，應予駁回。
三、本件原告勝訴部分，所命給付之金額未逾50萬元，依民事訴
    訟法第389 條第1 項第5 款規定，應依職權宣告假執行。並
    依同法第392 條第2 項規定，依職權宣告被告如預供擔保得
    免為假執行。至於原告敗訴部分，其假執行之聲請失所附麗
    ，應予駁回。
四、據上論結，本件原告之訴為一部有理由，一部無理由，依民
    事訴訟法第79條、第389 條第1 項第5 款、第392 條第2 項
    ，判決如主文。
中　　華　　民　　國　　96　　年　　10　　月　　31　　日
                    民事第三庭    法　官　黃明發
以上正本係照原本作成
如對本判決上訴，須於判決送達後20日內向本院提出上訴狀
中　　華　　民　　國　　96　　年　　10　　月　　31　　日
                      　　　　　　書記官　官碧玲
